【裁判字號】    90,上易,266
【裁判日期】    891129
【裁判案由】    詐欺
【裁判全文】
臺灣高等法院臺中分院刑事判決              民國九十年度上易字第二六六號
    上  訴  人  臺灣彰化地方法院檢察署檢察官
    被      告  甲○○即林火.
右上訴人，因被告詐欺案件，不服臺灣彰化地方法院八十九年度易字第一○八八號，
中華民國八十九年十一月二十九日第一審判決（起訴案號：臺灣彰化地方法院檢察署
八十八年度偵字第一○一○○號），提起上訴，本院判決如左：
    主      文
上訴駁回。
    理      由
一、本案經本院審理結果，認第一審判決被告無罪，並無不當，應予維持，並引用第
    一審判決書記載之理由（如附件）。
二、上訴人即檢察官在本院未提出其他不利被告之證據，仍執陳詞，指摘原判決不當
    ，其上訴無理由，應予駁回。其雖退票十七次但大部分均已註銷。（見偵查卷第
    十四頁）
三、據上論斷，應依刑事訴訟法第三百七十三條、第三百六十八條，判決如主文。
本案經檢察官乙○○到庭執行職務。
中      華      民      國      九十      年      三      月    三十    日
                                  臺灣高等法院臺中分院刑事第六庭
                                        審判長法  官  陳  嘉  雄
                                              法  官  邱  顯  祥
                                              法  官  龔  永  昆
右正本證明與原本無異。
不得上訴。
                                              書記官  王  麗  英
中      華      民      國      九十      年      三      月    三十    日
                                                                        Ｄ
臺灣彰化地方法院刑事判決                        八十九年度易字第一八八號
    公  訴  人  臺灣彰化地方法院檢察署檢察官
    被      告  甲○○  男三十八歲（民國○○○年○月○○○日生）
    （原名林火柱）      住彰化縣伸港鄉○○村○○路二０號
                        身分證統一編號：Ｚ000000000號
右列被告因詐欺案件，經檢察官提起公訴（八十八年度偵字第一０一００號），本院
判決如左：
        主  文
甲○○無罪。
        理  由
一、公訴意旨詳如起訴書所載（如附件）。
二、按犯罪事實應依證據認定之，無證據不得推定其犯罪事實，又不能證明被告犯罪
    者，應諭知無罪之判決，此於刑事訴訟法第一百五十四條及同法第三百零一條第
    一項分別定有明文。訊據被告甲○○固坦承於前揭時地向告訴人購貨未付款，惟
    堅決否認有何詐欺犯行，辯稱：伊因經濟不景氣，遭人倒債而請求延期付款，但
    於八十八年九月間母親又因地震受傷而後死亡，又支付醫藥費及喪葬費，才無力
    付款等語，經查，被告向告訴人購貨支付之支票因退票而未如期兌現，有被告交
    付其姐林秀美簽發之支票及退票理由單各一紙與告訴人開立之統一發票等影本在
    卷可稽。次查，告訴人代表人黃坤源自承被告自八十四年起即以艦翔工業股份有
    限公司之名義與之交易，往來均屬正常，基於以前之交易信用，此次才再與被告
    交易，惟因公司現均交由其子經營，不知被告有無向其子請求延期付款，然被告
    業已徵得其同意，以三成解決積欠之貨款，被告並於八十九年十一月十五日開庭
    當日付清款項等語，復有被告提供與告訴人往來之付款簽收用表影本在卷可參，
    是難認被告於此次交易時有何施用詐術致告訴人陷於錯誤之情形可言。末查，被
    告之母林桂花確於八十八年十一月一日死亡，有戶籍謄本附卷可按，被告身為人
    子，衡情必須支付相當之喪葬費，況且，受到經濟不景氣之影響，作生意而遭人
    倒債之情形亦屬常見，倘被告有意詐欺，自可於購貨後一走了之，應無事後仍簽
    發支票支付貨款，並於退票後徵得告訴人同意，勉力支付三成貨款之理，益徵被
    告於購貨之始並無詐欺之故意。依此，被告所為之辯解應可採信，本件純屬民事
    債務不履行之問題，尚難單以被告未能及時支付貨款，遽為不利被告之認定。此
    外，復查無其他積極證據足資證明被告有何上開犯行，揆諸首開說明，被告犯罪
    不能證明，自應為無罪之諭知。
據上論斷，應依刑事訴訟法第三百零一條第一項，判決如主文。
中      華      民      國      八十九    年     十一   月     二十九   日
                                          法      官  林  慧  英
右正本證明與原本無異。
如不服本判決，應於判決送達後十日內向本院提出上訴狀（須附繕本）。
告訴人或被害人對於判決如有不服具備理由請求檢察官上訴者，其上訴期間之計算係
以檢察官收受判決正本之日期為準。
                                          法院書記官  葉  春  涼
中      華   民      國      八十九    年     十二   月       一     日


司法院資訊處製作；財團法人民間司法改革基金會備份。
